# 陈版保理贴现利息在到期日剩余各月分月确认收入合理吗？

提问人：wsadbzxc 时间：2021-10-26 17:19:00
重新补充下资料：A企业负责集团的电子支付平台运营，A企业按照一定规则将集团内B企业纳入核心企业并配置电子支付平台额度，即开具以A为承兑人B为出票人类似银行承兑汇票的Q。B企业以电子支付平台向供应商C支付Q，B企业的供应商C可以向A企业提出对Q的保理业务。
A企业提供保理业务。供应商C向提交保理融资申请后，A企业按年6.5%利率申请日到到期日之间的利息后支付融资款。A企业在支付时记账：借记 应收账款-B
贷记 销项税和预收账款，预收账款为保理利息，
保理利息在到期日剩余各月分月确认收入。这样的分月确认收入合理吗？
我觉得：不合理，基于控制权转移考虑，在支付时A企业已经转移相关的风险报酬。但是但找不到相关依据。
但是结合《中审众环研究》问题4-1-33（应收票据贴现利息能否在贴现期间进行分摊）考虑，我的这个问题和《中审众环研究》的问题关键在于金融资产是否终止确认的问题。站在供应商C的角度来看，其向A提出保理申请后A支付价款便转移了标的资产Q所有权上的主要风险和报酬。相应的A公司基于会计处理的对称性原则应终止确认该部分Q，但是A实际为Q的承兑人仍需向出票人B收取价款，故A不能确认。A不能终止确认，那么A公司保理利息在到期日剩余各月分月确认收入便合理了。

回答人：chenyiwei
A企业所提供的是一种融资服务，实际上是利息收入。这一点不论对方（保理申请人）是否满足终止确认条件，对A而言都是一样的。所以应在剩余存续期间内分摊确认收入。这也符合利息收入确认的一般原则。